---
title: "Código | Script"

output: 
  html_document:
    toc: true
    toc_depth: 5
    toc_float:
      collapsed: false
      smooth_scroll: true
      
#Nivel 1
##Nivel 2
###Nivel 3
---


```{css, echo=FALSE}
pre {
  max-height: 150px;
  overflow-y: auto;
  background-color: inherit;
}

pre[class] {
  max-height: 150px;
  overflow-y: auto;
  background-color: inherit;
}


```

# 1. Procesamiento en Rstudio {#rstudio}

Para la secuencia de comandos utilizados en el procesamiento de extracción de información, cálculo y visualización, se utilizó la versión de escritorio de Rstudio, que permite localmente obtener resultados de la sintaxis, codificación e indentación del código de R. 

Siendo necesario añadir que previa instalación de Rstudio, se debe instalar entorno de 'R', que compila y ejecuta directamente el lenguaje R para Windows y/o para Rstudio. Ambos links se encuentran a continuación:


- [R](https://cran.r-project.org/bin/windows/base/) - HTML a la versión instalable y ejecutable de R 4.0.2. 

- [Rstudio](https://rstudio.com/products/rstudio/download/#download) - HTML a la descarga de la versión más reciente de Rstudio.)


# 2. Publicación en GitHub {#gh} 

Actualmente estamos realizando la publicación de resultados y explicación del procesamiento de los datos, en GitHub. Al trabajar en Rstudio y GitHub nos permite desarrollar el procesamiento en un directorio local y luego cargarlo en línea. En tanto, el lenguaje utilizados para la construcción del sitio cuya salida es en HTML, es [Rmarkdown](https://rmarkdown.rstudio.com/), y la terminal del software de control de versiones es [Git](https://git-scm.com/). 

# 3. Trends {#trends}

En esta sección se explicará paso a paso el código, que permiten obtener los productos y gráficos de la sección [resultados](webscrapping.html#resultados).

## 3.1Topics Over Time 2019 {#topics2019}

### 3.1.1 Librerías {#librerias}
 En primer lugar, se deben ejecutar los siguientes paquetes mediante el comando 'library', una vez realizado este proceso, no es necesario hacerlo nuevamente.

```{r eval=TRUE, include=FALSE}

library(remotes)
#install_version("gtrendsR", version = "1.4.5")  
#Para esta búsqueda, se utilizó la versiòn 1.4.5 del paquete "gtrendsR" 
library(ggplot2) 
library(gtrendsR) 
library(lubridate)
library(tidyquant)
library(fs)
library(purrr)
library(dplyr)
library(stringr)
library(sf)
library(tidyverse)
```


### 3.1.2 Parameters 

Para la generación de los gráficos de la sección [Topics Over Time 2019](webscrapping.html#topics2019), en primer lugar se especifican los siguientes parámetros:

- 'terminos': lista de términos de interés para la búsqueda. 
- 'topics_tbl': Data Frame cuyo atributo 'NULL' implica que se genera sin ningún contenido, y posteriormente se completa secuencialmente, con la información arrojada tras la ejecución de la función 'for'.
- 'time': Especifica el rango temporal de la búsqueda que en este caso es entre la fecha "2019-01-01" y "2019-07-01".

```{r eval=FALSE}

terminos=c("Ciberacoso","Ciberbullying","Cyberbullying",
           "Violencia Domestica","Violencia contra la mujer",
           "Violence Against Women")
topics_tbl=NULL

time="2019-01-01 2019-07-01"
```


```{r include=FALSE}

terminos=c("Ciberacoso","Ciberbullying","Cyberbullying",
           "Violencia Domestica","Violencia contra la mujer",
           "Violence Against Women")
topics_tbl=NULL

time="2019-01-01 2019-07-01"
```
### 3.1.3 Dataframe 

En este punto, se define una iteraciòn para los elementos que componen la lista de 'terminos' en Google Trends. Esta iteración indica que para todos los elementos de la lista de 'terminos' busque los 10 valores más relacionados a la palabra clave buscada, así como el "número de apariciones que tiene "interés" que se tiene respecto a estos valores. De este modo, se formará un Dataframe con tres variables: "keyword", "value" e "interest". 
Siendo respectivamente "keyword" el equivalente del término buscado, "value" los valores asociados, e "interest" el parámetro estandarizado de Google Trends que varía de 1 a 100, indicando del valor menos buscado al más buscado.


```{r eval=FALSE}

for (p in terminos) {
        search_terms = p
        gtrends_lst =search_terms %>%
                gtrends(time = time,
                        low_search_volume = TRUE)
        
        n_term=10
        top_n_related_topics_tbl = gtrends_lst %>% 
                pluck("related_topics") %>% 
                as_tibble() %>% 
                filter(related_topics == "top") %>% 
                mutate(interest = as.numeric(subject)) %>% 
                select(keyword,value,interest)%>% 
                group_by(keyword) %>% 
                arrange(desc(interest))%>% 
                slice(1:n_term) %>% 
                ungroup() %>% 
                mutate(value = as_factor(value) %>%  fct_reorder(interest))
        
        topics_tbl= union_all(topics_tbl,top_n_related_topics_tbl)
}

```

```{r include=FALSE}

for (p in terminos) {
        search_terms = p
        gtrends_lst =search_terms %>%
                gtrends(time = time,
                        low_search_volume = TRUE)
        
        n_term=10
        top_n_related_topics_tbl = gtrends_lst %>% 
                pluck("related_topics") %>% 
                as_tibble() %>% 
                filter(related_topics == "top") %>% 
                mutate(interest = as.numeric(subject)) %>% 
                select(keyword,value,interest)%>% 
                group_by(keyword) %>% 
                arrange(desc(interest))%>% 
                slice(1:n_term) %>% 
                ungroup() %>% 
                mutate(value = as_factor(value) %>%  fct_reorder(interest))
        
        topics_tbl= union_all(topics_tbl,top_n_related_topics_tbl)
}

```

Como ya mencionamos, por cada uno de los términos antes señalados, se buscaron los 10 valores más relacionados a la búsqueda. Para ejemplificar, haremos una selección de los 10 valores relacionados solo al termino "Violencia Doméstica".


```{r echo=TRUE}
VD <- subset(topics_tbl, keyword == "Violencia Domestica") 
head(VD)

```

De este modo, se observa una escala donde "Violence", "Domestic Violence", "Woman" y "Female" son los valores mayormente relacionados al término "violencia Doméstica", no siendo raro que los dos primeros términos por defectos vengan dentro del término consultado, es posible apreciar que "Woman" y "Female" sí sean parte de los primeros valores relacionados. 

Si replicaramos el ejercicio con los términos "Violencia contra la mujer" o "Violence Against Women", los resultados son similares al anteriormente expuesto. Lo cual nos indica que en este caso, los términos muestran similitud en los valores relacionados a la consulta. 

### 3.1.4 Data Manipulation 

La siguiente sección corresponde al tratamiento que se realiza al agrupar los términos que están asociados a Cyberbullying o Violencia Doméstica respectivamente. 

Siendo relevante señalar, que observando cada uno de los subconjuntos de valores correspondientes a cada término, es posible asegurar que en el caso de los términos "Ciberacoso","Ciberbullying" y "Cyberbullying", pueden ser considerados como términos homólogos y por tanto, para abarcar una mayor amplitud del fenómeno es posible recodificarlos en un solo término denominado "Cyberbullying".

Por otro lado, "Violencia Domestica","Violencia contra la mujer" y "Violence Against Women", por la misma razón expuesta, serán considerados como homólogos y recodificados como "Violencia Doméstica". 

```{r eval=FALSE}
topics_tbl=topics_tbl%>%
        mutate(Tematica=substr(keyword, star=1, stop=1))%>%
        mutate(keyword=ifelse(Tematica=="C","Cyberbullying","Violencia Doméstica"))%>%
        select(-Tematica)%>%
        group_by(keyword,value) %>%
        mutate(max_in=max(interest))%>%
        mutate(interest = as.numeric(max_in)) %>% 
        select(keyword,value,interest)%>%
        group_by(keyword) %>% 
        arrange(desc(interest))%>% 
        ungroup() %>% 
        mutate(value = as_factor(value) %>%  fct_reorder(interest))

```

```{r include=FALSE}
topics_tbl=topics_tbl%>%
        mutate(Tematica=substr(keyword, star=1, stop=1))%>%
        mutate(keyword=ifelse(Tematica=="C","Cyberbullying","Violencia Doméstica"))%>%
        select(-Tematica)%>%
        group_by(keyword,value) %>%
        mutate(max_in=max(interest))%>%
        mutate(interest = as.numeric(max_in)) %>% 
        select(keyword,value,interest)%>%
        group_by(keyword) %>% 
        arrange(desc(interest))%>% 
        ungroup() %>% 
        mutate(value = as_factor(value) %>%  fct_reorder(interest))

```


```{r}
head(topics_tbl)
```

### 3.1.5   Save BBDD
Es importante, indicar que si bien existe un rango temporal que en este caso  corresponde a las fechas 2019-01-01" y "2019-07-01", no es posible asegurar que debido a factores externos al desarrollo del Script, los resultados puedan variar, es por ello que es importante guardar los resultados cuando estime conveniente con la función 'saveRDS':


```{r eval=FALSE}
saveRDS(topics_tbl,"topics_tbl19.rds")
#El formato RDS se utilizó para comprimir la información y ejecutarla en Rstudio. 
```

### 3.1.6  Read BBDD

Para rescatar el resultado previamente guardado, se ejecuta la función 'readRDS' 
```{r eval=FALSE}

topics_tbl = readRDS("topics_tbl19.rds")

```

### 3.1.7  Plot

Finalmente se ejecuta la representación gráfica para el año '2019'. 

```{r eval=FALSE}
topics=topics_tbl %>%
        ggplot(aes(value, interest, color = keyword)) + 
        geom_segment(aes(xend = value, yend = 0))+
        geom_point()+
        coord_flip()+
        facet_wrap(~ keyword, nrow = 1, scales = "free_y")+
        theme_tq()+
        scale_color_tq()+
        ggtitle("2019")+
        theme(plot.title = element_text(hjust = 0.5))
        
plot(topics)
```

### 3.1.8  Clear Objects from de workspace

Es importante que al reutilizar los objetos, funciones y nombres, el ambiente de trabajo Rstudio sea borrado, más aún cuando se utiliza la función 'union_all' que en una iteración va agregando atributos al DataFrame. En este sentido, luego de generar el gráfico hemos utilizado la expresión que se indica a continuación:


```{r eval=FALSE}
rm(list = ls())
```

## 3.2 Queries Over Time 2019 {#aqueries2019}

### 3.2.1 Librerías 
En todo el proceso se ejecutan los mismo paquetes indicados en la sección [Topics Over Time 2019](#topics2019) .

### 3.2.2 Parameters 

Para la generación de los gráficos de la sección [Queries Over Time 2019](webscrapping.html#queries2019), se mantienen los parámetros para el año 2019:

- 'terminos': lista de términos de interés para la búsqueda. 
- 'topics_tbl': Data Frame cuyo atributo 'NULL' implica que se genera sin ningún contenido, y posteriormente se completa secuencialmente, con la información arrojada tras la ejecución de la función 'for'.
- 'time': Especifica el rango temporal de la búsqueda que en este caso es entre la fecha "2019-01-01" y "2019-07-01".



```{r eval=FALSE}
terminos=c("Ciberacoso","Ciberbullying","Cyberbullying",
           "Violencia Domestica","Violencia contra la mujer",
           "Violence Against Women")
topics_tbl=NULL

time="2019-01-01 2019-07-01"


```


### 3.2.3 Dataframe

```{r eval=FALSE}
for (p in terminos) {
        search_terms = p
        gtrends_lst =search_terms %>%
                gtrends(time = time,
                        low_search_volume = TRUE)
        
       x=unique(gtrends_lst$related_queries)
        
        if (is.null(x)==FALSE){
                n_term=10
                top_n_related_topics_tbl = gtrends_lst %>% 
                        pluck("related_queries") %>% 
                        as_tibble() %>% 
                        filter(related_queries == "top") %>% 
                        mutate(interest = as.numeric(subject)) %>% 
                        select(keyword,value,interest)%>% 
                        group_by(keyword) %>% 
                        arrange(desc(interest))%>% 
                        slice(1:n_term) %>% 
                        ungroup() %>% 
                        mutate(value = as_factor(value) %>%  fct_reorder(interest))
                
                topics_tbl= union_all(topics_tbl,top_n_related_topics_tbl)
        }
}

```
### 3.2.4 Data Manipulation


```{r eval=FALSE}

queries_tbl=topics_tbl%>%
        mutate(Tematica=substr(keyword, star=1, stop=1))%>%
        mutate(keyword=ifelse(Tematica=="C","Cyberbullying","Violencia Doméstica"),
               value = stri_trans_general(value, 'es'))%>%
        select(-Tematica)%>%
        group_by(keyword,value) %>%
        mutate(max_in=max(interest))%>%
        mutate(interest = as.numeric(max_in)) %>% 
        select(keyword,value,interest)%>%
        group_by(keyword) %>% 
        arrange(desc(interest))%>% 
        ungroup() %>% 
        mutate(value = as_factor(value) %>%  
                       fct_reorder(interest))
```


### 3.2.5 Save BBDD

```{r eval=FALSE}
# 1.2.1   Save BBDD  --------------------------------------------------------
saveRDS(queries_tbl,"queries_tbl19.rds")
```


### 3.1.6 Read BBDD

```{r eval=FALSE}
queries_tbl = readRDS("queries_tbl19.rds")
```


### 3.1.7  Plot
```{r eval=FALSE}

queries=queries_tbl %>%
        ggplot(aes(value, interest, color = keyword)) + 
        geom_segment(aes(xend = value, yend = 0))+
        geom_point()+
        coord_flip()+
        facet_wrap(~ keyword, nrow = 1, scales = "free_y")+
        theme_tq()+
        scale_color_tq()+
        ggtitle("2019")+
        theme(plot.title = element_text(hjust = 0.5))

plot(queries)
```

### 3.1.8  Clear Objects from de workspace

```{r eval=FALSE}
rm(list = ls())
```

## 3.3 Interest Over Time 2019


```{r eval=FALSE}




# 1.3  Interest Over Time 2019 -----------------------------------------------
terminos=c("Ciberacoso","Ciberbullying","Cyberbullying",
           "Violencia Domestica","Violencia contra la mujer",
           "Violence Against Women")

time="2019-01-01 2019-07-01"
interest_tbl=NULL

for (p in terminos) {
        
        search_terms = p
        gtrends_lst =search_terms %>%
                gtrends(time = time,
                        low_search_volume = TRUE)
        
        interest_time_tbl = gtrends_lst %>% 
                pluck("interest_over_time")
        
        interest_tbl= union_all(interest_tbl,interest_time_tbl)
}

interest_tbl_edit=interest_tbl%>%
        mutate(Tematica=substr(keyword, star=1, stop=1))%>%
        mutate(keyword=ifelse(Tematica=="C","Cyberbullying","Violencia Doméstica"))%>%
        select(-Tematica)%>%
        group_by(keyword,date) %>%
        mutate(sum_hits=sum(hits))%>%
        mutate(hits = as.numeric(sum_hits)) %>%
        group_by(keyword) %>%
        mutate(max_hits=max(hits))%>%
        mutate(min_hits=0)%>%
        mutate(rescal=trunc((hits-min_hits)/(max_hits-min_hits)*100))%>%
        mutate(hits = as.numeric(rescal))%>% 
        select(date,hits,keyword,geo,time,gprop,category)
# 1.3.1   Save BBDD  --------------------------------------------------------
saveRDS(interest_tbl,"interest_tbl_org19.rds")
saveRDS(interest_tbl_edit,"interest_tbl19.rds")
# 1.3.2   Graphic -------------------------------------------------------------
interest_tbl=readRDS("interest_tbl19.rds")

Interest=interest_tbl%>%
        ggplot(aes(date,hits, color=keyword))+
        geom_point(aes(color=keyword), size=2) + 
        geom_smooth() +
        theme_minimal() + 
        labs(title = "Keyword Trends - Over Time - 2019") +
        theme(legend.position = "bottom")

plot(Interest)

rm(list = ls())

rm(list = ls())

# 1.4  Geography Topics Time 2019 -----------------------------------------------------

terminos=c("Ciberacoso","Ciberbullying","Cyberbullying",
                   "Violencia Domestica","Violencia contra la mujer",
                   "Violence Against Women")
country_tbl=NULL
time="2019-01-01 2019-07-01"

for (p in terminos) {
        search_terms = p
        gtrends_lst =search_terms %>%
                gtrends(time = time,
                        low_search_volume = TRUE)
        
        country_time_tbl = gtrends_lst %>% 
                pluck("interest_by_country")%>% 
                mutate(hits=as.numeric(hits))
        
        country_tbl= union_all(country_tbl,country_time_tbl)
}
country_time_tbl=country_tbl

country_tbl=readRDS("country_time_tbl19.rds")

country_tbl=country_tbl%>%
        mutate(Tematica=substr(keyword, star=1, stop=1))%>%
        mutate(keyword=ifelse(Tematica=="C","Cyberbullying",
                              "Violencia Doméstica"))%>%
        select(-Tematica)%>%
        mutate(hits=replace_na(hits,0))%>%
        group_by(keyword,location) %>%
        mutate(sum_hits=sum(hits))%>%
        mutate(hits = as.numeric(sum_hits))%>%
        select(-sum_hits)%>%
        distinct()

# 1.4.1   Mapping data  -----------------------------------------
mapa=st_read("mapa_amc.shp")

Tema1_mapa=data.frame(mapa)%>%
        mutate(location=as.character(location),
               keyword=as.character("Cyberbullying"))%>%
        select(location,keyword)

Tema2_mapa=data.frame(mapa)%>%
        mutate(location=as.character(location),
               keyword=as.character("Violencia Doméstica"))%>%
        select(location,keyword)

data_mapa=union_all(Tema1_mapa,Tema2_mapa)
rm(Tema1_mapa,Tema2_mapa)

country_map=left_join(data_mapa,country_tbl,by=c("location","keyword"))%>%
        mutate(geo ="world",gprop="web")%>%
        mutate(hits=replace_na(hits,0))%>%
        group_by(keyword,location) %>%
        mutate(sum_hits=sum(hits))%>%
        mutate(hits = as.numeric(sum_hits)) %>%
        group_by(keyword) %>%
        mutate(max_hits=max(hits))%>%
        mutate(min_hits=0)%>%
        mutate(rescal=trunc((hits-min_hits)/(max_hits-min_hits)*100))%>%
        mutate(hits = as.numeric(rescal))%>% 
        select(location,keyword,hits,geo,gprop)

map_plot=mapa%>%
        select(location)%>%
        mutate(location=as.character(location))%>%
        left_join(country_map,by=c("location"))

# 1.4.2   Save BBDD  ---------------------------------------
saveRDS(country_time_tbl,"country_time_tbl19.rds")
saveRDS(country_tbl,"country_tbl19.rds")
saveRDS(country_map,"country_map19.rds")
write_sf(map_plot,"map_plot19.shp")

# 1.4.3   Graphic - Mapa -------------------------------------------------------------
map_plot=st_read("map_plot19.shp")

geo_word= ggplot() +
        geom_sf(data = map_plot,aes(fill = hits),color = "whitesmoke",size=0) +
        scale_fill_viridis_c()+
        theme_minimal()+
        facet_wrap(~ keyword, nrow = 1) +
        labs(title = "Keyword Trends - Word - 2019")

plot(geo_word)

rm(list = ls())

# 2. Data 2020 ------------------------------------------------------------
# 2.1   Topics Over Time 2020-----------------------------------------------

terminos=c("Ciberacoso","Ciberbullying","Cyberbullying",
           "Violencia Domestica","Violencia contra la mujer",
           "Violence Against Women")
topics_tbl=NULL

time="2020-01-01 2020-07-01"

for (p in terminos) {
        search_terms = p
        gtrends_lst =search_terms %>%
                gtrends(time = time,
                        low_search_volume = TRUE)
        
        n_term=10
        top_n_related_topics_tbl = gtrends_lst %>% 
                pluck("related_topics") %>% 
                as_tibble() %>% 
                filter(related_topics == "top") %>% 
                mutate(interest = as.numeric(subject)) %>% 
                select(keyword,value,interest)%>% 
                group_by(keyword) %>% 
                arrange(desc(interest))%>% 
                slice(1:n_term) %>% 
                ungroup() %>% 
                mutate(value = as_factor(value) %>%  fct_reorder(interest))
        
        topics_tbl= union_all(topics_tbl,top_n_related_topics_tbl)
}

topics_tbl=topics_tbl%>%
        mutate(Tematica=substr(keyword, star=1, stop=1))%>%
        mutate(keyword=ifelse(Tematica=="C","Cyberbullying","Violencia Doméstica"))%>%
        select(-Tematica)%>%
        group_by(keyword,value) %>%
        mutate(max_in=max(interest))%>%
        mutate(interest = as.numeric(max_in)) %>% 
        select(keyword,value,interest)%>%
        group_by(keyword) %>% 
        arrange(desc(interest))%>% 
        ungroup() %>% 
        mutate(value = as_factor(value) %>%  fct_reorder(interest))

# 2.1.1   Save BBDD  --------------------------------------------------------
saveRDS(topics_tbl,"topics_tbl20.rds")
# 2.1.2   Graphic -------------------------------------------------------------

topics_tbl = readRDS("topics_tbl20.rds")


topics=topics_tbl %>%
        ggplot(aes(value, interest, color = keyword)) + 
        geom_segment(aes(xend = value, yend = 0))+
        geom_point()+
        coord_flip()+
        facet_wrap(~ keyword, nrow = 1, scales = "free_y")+
        theme_tq()+
        scale_color_tq()+
        ggtitle("2020")+
        theme(plot.title = element_text(hjust = 0.5))

plot(topics)

rm(list = ls())

# 2.2   Queries Over Time 2020-----------------------------------------------

terminos=c("Ciberacoso","Ciberbullying","Cyberbullying",
           "Violencia Domestica","Violencia contra la mujer",
           "Violence Against Women")
topics_tbl=NULL

time="2020-01-01 2020-07-01"

for (p in terminos) {
        search_terms = p
        gtrends_lst =search_terms %>%
                gtrends(time = time,
                        low_search_volume = TRUE)
        
        x=unique(gtrends_lst$related_queries)
        
        if (is.null(x)==FALSE){
                n_term=10
                top_n_related_topics_tbl = gtrends_lst %>% 
                        pluck("related_queries") %>% 
                        as_tibble() %>% 
                        filter(related_queries == "top") %>% 
                        mutate(interest = as.numeric(subject)) %>% 
                        select(keyword,value,interest)%>% 
                        group_by(keyword) %>% 
                        arrange(desc(interest))%>% 
                        slice(1:n_term) %>% 
                        ungroup() %>% 
                        mutate(value = as_factor(value) %>%  fct_reorder(interest))
                
                topics_tbl= union_all(topics_tbl,top_n_related_topics_tbl)
        }
}

queries_tbl=topics_tbl%>%
        mutate(Tematica=substr(keyword, star=1, stop=1))%>%
        mutate(keyword=ifelse(Tematica=="C","Cyberbullying","Violencia Doméstica"))%>%
        select(-Tematica)%>%
        group_by(keyword,value) %>%
        mutate(max_in=max(interest))%>%
        mutate(interest = as.numeric(max_in)) %>% 
        select(keyword,value,interest)%>%
        group_by(keyword) %>% 
        arrange(desc(interest))%>% 
        ungroup() %>% 
        mutate(value = as_factor(value) %>%  fct_reorder(interest))

# 2.2.1   Save BBDD  --------------------------------------------------------
saveRDS(queries_tbl,"queries_tbl20.rds")
# 2.2.2   Graphic -------------------------------------------------------------

topics_tbl = readRDS("queries_tbl20.rds")
topics=topics_tbl %>%
        ggplot(aes(value, interest, color = keyword)) + 
        geom_segment(aes(xend = value, yend = 0))+
        geom_point()+
        coord_flip()+
        facet_wrap(~ keyword, nrow = 1, scales = "free_y")+
        theme_tq()+
        scale_color_tq()

plot(topics)




rm(list = ls())

# 2.3  Interest Over Time 2020 -----------------------------------------------
terminos=c("Ciberacoso","Ciberbullying","Cyberbullying",
           "Violencia Domestica","Violencia contra la mujer",
           "Violence Against Women")

time="2020-01-01 2020-07-01"
interest_tbl=NULL

for (p in terminos) {
        
        search_terms = p
        gtrends_lst =search_terms %>%
                gtrends(time = time,
                        low_search_volume = TRUE)
        
        interest_time_tbl = gtrends_lst %>% 
                pluck("interest_over_time")
        
        interest_tbl= union_all(interest_tbl,interest_time_tbl)
}

interest_tbl_edit=interest_tbl%>%
        mutate(Tematica=substr(keyword, star=1, stop=1))%>%
        mutate(keyword=ifelse(Tematica=="C","Cyberbullying","Violencia Doméstica"))%>%
        select(-Tematica)%>%
        group_by(keyword,date) %>%
        mutate(sum_hits=sum(hits))%>%
        mutate(hits = as.numeric(sum_hits)) %>%
        group_by(keyword) %>%
        mutate(max_hits=max(hits))%>%
        mutate(min_hits=0)%>%
        mutate(rescal=trunc((hits-min_hits)/(max_hits-min_hits)*100))%>%
        mutate(hits = as.numeric(rescal))%>% 
        select(date,hits,keyword,geo,time,gprop,category)
# 2.3.1   Save BBDD  --------------------------------------------------------
saveRDS(interest_tbl,"interest_tbl_org20.rds")
saveRDS(interest_tbl_edit,"interest_tbl20.rds")

# 2.3.2   Graphic -------------------------------------------------------------
interest_tbl=readRDS("interest_tbl20.rds")

Interest=interest_tbl%>%
        ggplot(aes(date,hits, color=keyword))+
        geom_point(aes(color=keyword), size=2) + 
        geom_smooth() +
        theme_minimal() + 
        labs(title = "Keyword Trends - Over Time - 2020") +
        theme(legend.position = "bottom")

plot(Interest)





rm(list = ls())

# 2.4  Geography Topics Time 2020 -----------------------------------------------------

terminos=c("Ciberacoso","Ciberbullying","Cyberbullying",
           "Violencia Domestica","Violencia contra la mujer",
           "Violence Against Women")
country_tbl=NULL
time="2020-01-01 2020-07-01"

for (p in terminos) {
        search_terms = p
        gtrends_lst =search_terms %>%
                gtrends(time = time,
                        low_search_volume = TRUE)
        
        country_time_tbl = gtrends_lst %>% 
                pluck("interest_by_country")%>% 
                mutate(hits=as.numeric(hits))
        
        country_tbl= union_all(country_tbl,country_time_tbl)
}
country_time_tbl=country_tbl

country_tbl=readRDS("country_time_tbl20.rds")

country_tbl=country_tbl%>%
        mutate(Tematica=substr(keyword, star=1, stop=1))%>%
        mutate(keyword=ifelse(Tematica=="C","Cyberbullying",
                              "Violencia Doméstica"))%>%
        select(-Tematica)%>%
        mutate(hits=replace_na(hits,0))%>%
        group_by(keyword,location) %>%
        mutate(sum_hits=sum(hits))%>%
        mutate(hits = as.numeric(sum_hits))%>%
        select(-sum_hits)%>%
        distinct()

# 2.4.1   Mapping data  -----------------------------------------
mapa=st_read("mapa_amc.shp")

Tema1_mapa=data.frame(mapa)%>%
        mutate(location=as.character(location),
               keyword=as.character("Cyberbullying"))%>%
        select(location,keyword)

Tema2_mapa=data.frame(mapa)%>%
        mutate(location=as.character(location),
               keyword=as.character("Violencia Doméstica"))%>%
        select(location,keyword)

data_mapa=union_all(Tema1_mapa,Tema2_mapa)
rm(Tema1_mapa,Tema2_mapa)

country_map=left_join(data_mapa,country_tbl,by=c("location","keyword"))%>%
        mutate(geo ="world",gprop="web")%>%
        mutate(hits=replace_na(hits,0))%>%
        group_by(keyword,location) %>%
        mutate(sum_hits=sum(hits))%>%
        mutate(hits = as.numeric(sum_hits)) %>%
        group_by(keyword) %>%
        mutate(max_hits=max(hits))%>%
        mutate(min_hits=0)%>%
        mutate(rescal=trunc((hits-min_hits)/(max_hits-min_hits)*100))%>%
        mutate(hits = as.numeric(rescal))%>% 
        select(location,keyword,hits,geo,gprop)

map_plot=mapa%>%
        select(location)%>%
        mutate(location=as.character(location))%>%
        left_join(country_map,by=c("location"))

# 2.4.2   Save BBDD  ---------------------------------------
saveRDS(country_time_tbl,"country_time_tbl20.rds")
saveRDS(country_tbl,"country_tbl20.rds")
saveRDS(country_map,"country_map20.rds")
write_sf(map_plot,"map_plot20.shp")

# 2.4.3   Graphic - Mapa -------------------------------------------------------------
map_plot=st_read("map_plot20.shp")

geo_word= ggplot() +
        geom_sf(data = map_plot,aes(fill = hits),color = "whitesmoke",size=0) +
        scale_fill_viridis_c()+
        theme_minimal()+
        facet_wrap(~ keyword, nrow = 1) +
        labs(title = "Keyword Trends - Word - 2020")

plot(geo_word)

rm(list = ls())

# 3   Interest Over Time GPROP ---------------------------------------------------------------
mapa=st_read("mapa_amc.shp")
mapa=data.frame(mapa)%>%
        select(CNTR_ID,location)%>%
        mutate(geo=as.character(CNTR_ID),
               location=as.character(location))%>%
        select(-CNTR_ID)

terminos=c("Ciberacoso","Ciberbullying","Cyberbullying",
           "Sexting","Child grooming","School bullying",
           "Violencia Domestica","Violencia contra la mujer",
           "Violence Against Women")
country_term=NULL

for (t in terminos) {
        dato=mapa
        dato$keywords=t
        country_term=union_all(country_term,dato)
}

x="2019-07-01"

gtrend_gral=data_frame()
gtrend_gral$date=as.POSIXct(x)
gtrend_gral$hits=as.integer()
gtrend_gral$keyword=as.character()
gtrend_gral$geo=as.character()
gtrend_gral$gprop=as.character()

gtrend_new=gtrend_gral
gtrend_ytb=gtrend_gral
rm(x,mapa,dato,t)

# 3.1 Web gprop 2019----------------------------------------------------------
for (i in 1:dim(country_term)[1]) {
        country=country_term[i,2]
        search_terms=country_term[i,3]
        
        for (p in country) {
                gtrends_lst = search_terms %>%
                        gtrends(geo =p,
                                time = "2019-01-01 2019-07-01",
                                low_search_volume = TRUE)
                
                x=unique(gtrends_lst$interest_over_time)
                
                if (is.null(x)==FALSE){
                        
                        info= gtrends_lst %>%
                                pluck("interest_over_time") %>%
                                as_tibble() %>%
                                select(date,hits,keyword,geo,gprop)
                        
                        info$hits=as.integer(info$hits)
                        
                        gtrend_gral=union(gtrend_gral,info)}
        }
}
gtrend_gral19=gtrend_gral

# 3.1.1   Save BBDD  ---------------------------------------
setwd("C:/BID_GH/GTrends_web_news_ytb/data_trends")
saveRDS(gtrend_gral19,"gtrends_gral19.rds")

# 3.2 Web gprop 2020----------------------------------------------------------
gtrend_gral=gtrend_new

for (i in 1:dim(country_term)[1]) {
        country=country_term[i,2]
        search_terms=country_term[i,3]
        
        for (p in country) {
                gtrends_lst = search_terms %>%
                        gtrends(geo =p,
                                time = "2020-01-01 2020-07-01",
                                low_search_volume = TRUE)
                
                x=unique(gtrends_lst$interest_over_time)
                
                if (is.null(x)==FALSE){
                        
                        info= gtrends_lst %>%
                                pluck("interest_over_time") %>%
                                as_tibble() %>%
                                select(date,hits,keyword,geo,gprop)
                        
                        info$hits=as.integer(info$hits)
                        
                        gtrend_gral=union(gtrend_gral,info)}
        }
}
gtrend_gral20=gtrend_gral

# 3.2.1   Save BBDD  ---------------------------------------
setwd("C:/BID_GH/GTrends_web_news_ytb/data_trends")
saveRDS(gtrend_gral20,"gtrends_gral20.rds")
gtrend_gral=gtrend_new

# 3.3 News gprop 2019 --------------------------------------------------------------
for (i in 1:dim(country_term)[1]) {
        country=country_term[i,2]
        search_terms=country_term[i,3]
        for (p in country) {
                gtrends_lst = search_terms %>%
                gtrends(geo=p,
                        time = "2019-01-01 2019-07-01",
                        gprop = "news",
                        low_search_volume = TRUE)
                        
                        x=unique(gtrends_lst$interest_over_time)
                        
                        if (is.null(x)==FALSE){
                                info= gtrends_lst %>%
                                        pluck("interest_over_time") %>% 
                                        as_tibble() %>% 
                                        select(date,hits,keyword,geo,gprop)
                                
                                info$hits=as.integer(info$hits)
                                gtrend_new=union(gtrend_new,info)}
        }
}
gtrend_new19=gtrend_new

# 3.3.1   Save BBDD  ---------------------------------------
setwd("C:/BID_GH/GTrends_web_news_ytb/data_trends")
saveRDS(gtrend_new19,"gtrend_new19.rds")

# 3.4 News gprop 2020 --------------------------------------------------------------
gtrend_new=gtrend_gral
for (i in 1:dim(country_term)[1]) {
        country=country_term[i,2]
        search_terms=country_term[i,3]
        for (p in country) {
                gtrends_lst = search_terms %>%
                        gtrends(geo=p,
                                time = "2020-01-01 2020-07-01",
                                gprop = "news",
                                low_search_volume = TRUE)
                
                x=unique(gtrends_lst$interest_over_time)
                
                if (is.null(x)==FALSE){
                        info= gtrends_lst %>%
                                pluck("interest_over_time") %>% 
                                as_tibble() %>% 
                                select(date,hits,keyword,geo,gprop)
                        
                        info$hits=as.integer(info$hits)
                        gtrend_new=union(gtrend_new,info)}
        }
}
gtrend_new20=gtrend_new

# 3.4.1   Save BBDD  ---------------------------------------
setwd("C:/BID_GH/GTrends_web_news_ytb/data_trends")
saveRDS(gtrend_new20,"gtrend_new20.rds")

# 3.5 Youtube gprop 2019 --------------------------------------------------------------
gtrend_new=gtrend_gral
for (i in 1:dim(country_term)[1]) {
        country=country_term[i,2]
        search_terms=country_term[i,3]
        for (p in country) {
                gtrends_lst = search_terms %>%
                        gtrends(geo=p,
                                time = "2019-01-01 2019-07-01",
                                gprop = "youtube",
                                low_search_volume = TRUE)
                
                x=unique(gtrends_lst$interest_over_time)
                
                if (is.null(x)==FALSE){
                        info= gtrends_lst %>%
                                pluck("interest_over_time") %>% 
                                as_tibble() %>% 
                                select(date,hits,keyword,geo,gprop)
                        
                        info$hits=as.integer(info$hits)
                        gtrend_ytb=union(gtrend_ytb,info)}
        }
}
gtrend_ytb19=gtrend_ytb
# 3.5.1   Save BBDD  ---------------------------------------
setwd("C:/BID_GH/GTrends_web_news_ytb/data_trends")
saveRDS(gtrend_ytb19,"gtrend_ytb19.rds")

# 3.6 Youtube gprop 2020 --------------------------------------------------------------
gtrend_new=gtrend_gral
for (i in 1:dim(country_term)[1]) {
        country=country_term[i,2]
        search_terms=country_term[i,3]
        for (p in country) {
                gtrends_lst = search_terms %>%
                        gtrends(geo=p,
                                time = "2020-01-01 2020-07-01",
                                gprop = "youtube",
                                low_search_volume = TRUE)
                
                x=unique(gtrends_lst$interest_over_time)
                
                if (is.null(x)==FALSE){
                        info= gtrends_lst %>%
                                pluck("interest_over_time") %>% 
                                as_tibble() %>% 
                                select(date,hits,keyword,geo,gprop)
                        
                        info$hits=as.integer(info$hits)
                        gtrend_ytb=union(gtrend_ytb,info)}
        }
}
gtrend_ytb20=gtrend_ytb
# 3.6.1   Save BBDD  ---------------------------------------
setwd("C:/BID_GH/GTrends_web_news_ytb/data_trends")
saveRDS(gtrend_ytb20,"gtrend_ytb20.rds")


# 4. Trends data_edit ----------------------------------------------------------
setwd("C:/BID_GH/GTrends_web_news_ytb/data_trends")
archivo=dir()
data_trends=NULL
for (i in archivo) {
        data=readRDS(i)%>%
                mutate(mes=as.character.Date(date),
                       mes=substr(mes,1,7),
                       keyword=str_to_lower(keyword))%>%
                group_by(mes,geo,keyword)%>%
                mutate(hits=sum(hits))%>%
                select(gprop,keyword,geo,mes,hits)%>%
                distinct()%>%
                mutate(agno=substr(mes,1,4),
                       mes=substr(mes,6,7))%>%
                group_by(agno,keyword,geo) %>%
                mutate(max_hits=max(hits))%>%
                mutate(min_hits=0)%>%
                mutate(rescal=trunc((hits-min_hits)/(max_hits-min_hits)*100))%>%
                mutate(hits = as.numeric(rescal))%>% 
                select(agno,mes,gprop,keyword,geo,hits)%>%
                distinct()
        
        data_trends=rbind(data_trends,data)
}

# 4.1 Save BBDD  --------------------------------------------------------------
setwd("C:/BID_GH/bbdd_edit/data_rds")
saveRDS(data_trends,"data_trends.rds")

```








###1.2 Topics Over time 2020{#topics_veinte}

Se replica el procedimiento para el año 2020, cambiando el parámetro 'time':

```{r eval=FALSE}
# 1.2   Topics Over Time 2020-----------------------------------------------

terminos=c("Ciberacoso","Ciberbullying","Cyberbullying",
           "Violencia Domestica","Violencia contra la mujer",
           "Violence Against Women")
topics_tbl=NULL

time="2020-01-01 2020-07-01"

for (p in terminos) {
        search_terms = p
        gtrends_lst =search_terms %>%
                gtrends(time = time,
                        low_search_volume = TRUE)
        
        n_term=10
        top_n_related_topics_tbl = gtrends_lst %>% 
                pluck("related_topics") %>% 
                as_tibble() %>% 
                filter(related_topics == "top") %>% 
                mutate(interest = as.numeric(subject)) %>% 
                select(keyword,value,interest)%>% 
                group_by(keyword) %>% 
                arrange(desc(interest))%>% 
                slice(1:n_term) %>% 
                ungroup() %>% 
                mutate(value = as_factor(value) %>%  fct_reorder(interest))
        
        topics_tbl= union_all(topics_tbl,top_n_related_topics_tbl)
}

topics_tbl=topics_tbl%>%
        mutate(Tematica=substr(keyword, star=1, stop=1))%>%
        mutate(keyword=ifelse(Tematica=="C","Cyberbullying","Violencia Doméstica"))%>%
        select(-Tematica)%>%
        group_by(keyword,value) %>%
        mutate(max_in=max(interest))%>%
        mutate(interest = as.numeric(max_in)) %>% 
        select(keyword,value,interest)%>%
        group_by(keyword) %>% 
        arrange(desc(interest))%>% 
        ungroup() %>% 
        mutate(value = as_factor(value) %>%  fct_reorder(interest))

# 1.2.1   Save BBDD  --------------------------------------------------------
saveRDS(topics_tbl,"topics_tbl20.rds")
# 1.2.2   Graphic -------------------------------------------------------------

topics_tbl = readRDS("topics_tbl20.rds")


topics=topics_tbl %>%
        ggplot(aes(value, interest, color = keyword)) + 
        geom_segment(aes(xend = value, yend = 0))+
        geom_point()+
        coord_flip()+
        facet_wrap(~ keyword, nrow = 1, scales = "free_y")+
        theme_tq()+
        scale_color_tq()+
        ggtitle("2020")+
        theme(plot.title = element_text(hjust = 0.5))

plot(topics)

rm(list = ls())

# 1.2.3   Queries Over Time 2020-----------------------------------------------

terminos=c("Ciberacoso","Ciberbullying","Cyberbullying",
           "Violencia Domestica","Violencia contra la mujer",
           "Violence Against Women")
topics_tbl=NULL

time="2020-01-01 2020-07-01"

for (p in terminos) {
        search_terms = p
        gtrends_lst =search_terms %>%
                gtrends(time = time,
                        low_search_volume = TRUE)
        
        x=unique(gtrends_lst$related_queries)
        
        if (is.null(x)==FALSE){
                n_term=10
                top_n_related_topics_tbl = gtrends_lst %>% 
                        pluck("related_queries") %>% 
                        as_tibble() %>% 
                        filter(related_queries == "top") %>% 
                        mutate(interest = as.numeric(subject)) %>% 
                        select(keyword,value,interest)%>% 
                        group_by(keyword) %>% 
                        arrange(desc(interest))%>% 
                        slice(1:n_term) %>% 
                        ungroup() %>% 
                        mutate(value = as_factor(value) %>%  fct_reorder(interest))
                
                topics_tbl= union_all(topics_tbl,top_n_related_topics_tbl)
        }
}

queries_tbl=topics_tbl%>%
        mutate(Tematica=substr(keyword, star=1, stop=1))%>%
        mutate(keyword=ifelse(Tematica=="C","Cyberbullying","Violencia Doméstica"))%>%
        select(-Tematica)%>%
        group_by(keyword,value) %>%
        mutate(max_in=max(interest))%>%
        mutate(interest = as.numeric(max_in)) %>% 
        select(keyword,value,interest)%>%
        group_by(keyword) %>% 
        arrange(desc(interest))%>% 
        ungroup() %>% 
        mutate(value = as_factor(value) %>%  fct_reorder(interest))


```


Para la representación visual, es necesario cambiar se cambia el título modificando el contenido del paréntesis correspondiente a la expresión 'ggtitle' como se muestra a continuación:

```{r eval=FALSE}

topics=topics_tbl %>%
        ggplot(aes(value, interest, color = keyword)) + 
        geom_segment(aes(xend = value, yend = 0))+
        geom_point()+
        coord_flip()+
        facet_wrap(~ keyword, nrow = 1, scales = "free_y")+
        theme_tq()+
        scale_color_tq()+
        ggtitle("2020")+
        theme(plot.title = element_text(hjust = 0.5))

plot(topics)
```

**1.2 Related Queries Over Time 2019 - 2020**

Los parámetros de la sección [Related Queries Over Time del año 2019](#queries2019), son:

- 'terminos': lista de términos de interés para la búsqueda. 
- 'topics_tbl': Data Frame cuyo atributo 'NULL' implica que se genera sin ningún contenido, y posteriormente se completa secuencialmente, con la información arrojada tras la ejecución de la función 'for'.
- 'time': Especifica el rango temporal de la búsqueda que en este caso es entre la fecha "2019-01-01" y "2019-07-01".

```{r eval=FALSE}

terminos=c("Ciberacoso","Ciberbullying","Cyberbullying",
           "Violencia Domestica","Violencia contra la mujer",
           "Violence Against Women")
topics_tbl=NULL

time="2019-01-01 2019-07-01"

for (p in terminos) {
        search_terms = p
        gtrends_lst =search_terms %>%
                gtrends(time = time,
                        low_search_volume = TRUE)
        
       x=unique(gtrends_lst$related_queries)
        
        if (is.null(x)==FALSE){
                n_term=10
                top_n_related_topics_tbl = gtrends_lst %>% 
                        pluck("related_queries") %>% 
                        as_tibble() %>% 
                        filter(related_queries == "top") %>% 
                        mutate(interest = as.numeric(subject)) %>% 
                        select(keyword,value,interest)%>% 
                        group_by(keyword) %>% 
                        arrange(desc(interest))%>% 
                        slice(1:n_term) %>% 
                        ungroup() %>% 
                        mutate(value = as_factor(value) %>%  fct_reorder(interest))
                
                topics_tbl= union_all(topics_tbl,top_n_related_topics_tbl)
        }
}

queries_tbl=topics_tbl%>%
        mutate(Tematica=substr(keyword, star=1, stop=1))%>%
        mutate(keyword=ifelse(Tematica=="C","Cyberbullying","Violencia Doméstica"),
               value = stri_trans_general(value, 'es'))%>%
        select(-Tematica)%>%
        group_by(keyword,value) %>%
        mutate(max_in=max(interest))%>%
        mutate(interest = as.numeric(max_in)) %>% 
        select(keyword,value,interest)%>%
        group_by(keyword) %>% 
        arrange(desc(interest))%>% 
        ungroup() %>% 
        mutate(value = as_factor(value) %>%  
                       fct_reorder(interest))
```


Al igual que en [Topics](#anexotopics), no es posible asegurar que debido a factores externos al desarrollo del Script, los resultados puedan variar, es por ello que es importante guardar los resultados cuando estime conveniente con la función 'saveRDS', como se realiza a continuación:


```{r eval=FALSE}
saveRDS(queries_tbl,"queries_tbl19.rds")
#El formato RDS se utilizó para comprimir la información y ejecutarla en Rstudio. 
```

Para rescatar el resultado previamente guardado, se ejecuta la función 'readRDS':

```{r eval=FALSE}

queries_tbl = readRDS("queries_tbl19.rds")

```

Por último se ejecuta la representación gráfica, diferenciando el año a través de la expresión 'ggtitle' = 2019.

```{r eval=FALSE}
queries=queries_tbl %>%
        ggplot(aes(value, interest, color = keyword)) + 
        geom_segment(aes(xend = value, yend = 0))+
        geom_point()+
        coord_flip()+
        facet_wrap(~ keyword, nrow = 1, scales = "free_y")+
        theme_tq()+
        scale_color_tq()+
        ggtitle("2019")+
        theme(plot.title = element_text(hjust = 0.5))

plot(queries)
```



