---
title: "Bases de Datos"

output:
  html_document:
    css: "style.css"

---


```{r setup, include=FALSE}
knitr::opts_chunk$set(echo = TRUE)
```

```{r, include=FALSE}
options(width = 1000)
local({
  hook_output <- knitr::knit_hooks$get('output')
  knitr::knit_hooks$set(output = function(x, options) {
    if (!is.null(options$max.height)) options$attr.output <- c(
      options$attr.output,
      sprintf('style="max-height: %s;"', options$max.height)
    )
    hook_output(x, options)
  })
})
```





```{r, include=FALSE}
library(tidyverse)
library(purrr)
library(dplyr)
library(stringi)
library(ggplot2)
library(sf)
library(knitr)
library(kableExtra)
library(DT)
```


A continuación, se presenta el contenido de bases de datos provenientes  las siguientes fuentes:


Descripción           | Fuente
--------------------- | ---------------------
**% Población entre 5 a 19 años por país. Año 2018** (PN18): Población obtenida del caculo de población entre 5 a 19 años por la población total del país. Año 2018. |Fuente: [CELADE - División de Población de la CEPAL. Revisión 2019 y Naciones Unidas, Departamento de Asuntos Económicos y Sociales, División de Población (2019). World Population Prospects 2019, edición Online.](https://www.cepal.org/es/temas/proyecciones-demograficas/estimaciones-proyecciones-poblacion-total-urbana-rural-economicamente-activa)
**% Población entre 5 a 19 años por país. Año 2019** (PN19): Población obtenida del caculo de población entre 5 a 19 años por la población total del país. Año 2019.  | Fuente: [CELADE - División de Población de la CEPAL. Revisión 2019 y Naciones Unidas, Departamento de Asuntos Económicos y Sociales, División de Población (2019). World Population Prospects 2019, edición Online.](https://www.cepal.org/es/temas/proyecciones-demograficas/estimaciones-proyecciones-poblacion-total-urbana-rural-economicamente-activa)
**% Población entre 5 a 19 años por país. Año 2020** (PN20): Población obtenida del caculo de población entre 5 a 19 años por la población total del país. Año 2020. | Fuente: [CELADE - División de Población de la CEPAL. Revisión 2019 y Naciones Unidas, Departamento de Asuntos Económicos y Sociales, División de Población (2019). World Population Prospects 2019, edición Online.](https://www.cepal.org/es/temas/proyecciones-demograficas/estimaciones-proyecciones-poblacion-total-urbana-rural-economicamente-activa)
**% Población de Mujeres por país. Año 2018** (PM18): Población obtenida del caculo de población de mujeres por la población total del país. Año 2018. | Fuente: [CELADE - División de Población de la CEPAL. Revisión 2019 y Naciones Unidas, Departamento de Asuntos Económicos y Sociales, División de Población (2019). World Population Prospects 2019, edición Online.](https://www.cepal.org/es/temas/proyecciones-demograficas/estimaciones-proyecciones-poblacion-total-urbana-rural-economicamente-activa)
**% Población de Mujeres por país. Año 2019** (PM19): Población obtenida del cálculo de población de mujeres por la población total del país. Año 2019. | Fuente: [CELADE - División de Población de la CEPAL. Revisión 2019 y Naciones Unidas, Departamento de Asuntos Económicos y Sociales, División de Población (2019). World Population Prospects 2019, edición Online.](https://www.cepal.org/es/temas/proyecciones-demograficas/estimaciones-proyecciones-poblacion-total-urbana-rural-economicamente-activa)
**% Población de Mujeres por país. Año 2020** (PM20): Población obtenida del caculo de población de mujeres por la población total del país. Año 2020. | Fuente: [CELADE - División de Población de la CEPAL. Revisión 2019 y Naciones Unidas, Departamento de Asuntos Económicos y Sociales, División de Población (2019). World Population Prospects 2019, edición Online.](https://www.cepal.org/es/temas/proyecciones-demograficas/estimaciones-proyecciones-poblacion-total-urbana-rural-economicamente-activa)


En tanto, los contenido anteriormente expuestos se desagregan en la siguiente información:

```{r, echo=FALSE}

base_obs <- readRDS("C:/BID_GH/bid_github/data espacial/base_obs.rds")
```


```{r echo=FALSE}
kable(base_obs) %>%
  kable_styling(bootstrap_options = c("striped", "hover")) %>%
  scroll_box(width = "900px", height = "200px")
```




Sin embargo, la interpretación es compleja al analizar los datos expuestos anteriormente en un DataFrame, es por ello que al poner los datos en contexto, es posible observar el siguiente mapa:



```{r, echo=FALSE}

# Librerias ---------------------------------------------------------------
library(leaflet)  # libreria para graficar mapas interactivos
library(sf)  # manejo de informacion geografica 
library(viridis)  # paletas de colores
library(RColorBrewer)  # mas paletas de colores
library(dplyr)  # manejo de bases de datos
library(htmlwidgets)
library(purrr)# para guardar el mapa
library(tmap)
library(readr)

data=readRDS("C:/BID_GH/bid_github/data espacial/base_obs.rds")%>%
        select(-nom_pais)

shape=read_sf("C:/BID_GH/bid_github/data espacial/mapa_base.shp")%>%
        left_join(data,by="geo")%>%
        filter(vweb_vd20>=0)

palQuantile <- colorQuantile("magma", domain = shape$vweb_vd20)

popup <- paste0("<b>", "País: ", "</b>", as.character(shape$nom_pais),"<br>")

# Funcion para crear el mapa
leaflet(shape)%>%
        addTiles()%>%
        
        # Funcion para agregar polígonos
        addPolygons(color = "#444444" ,
                    weight = 1, 
                    smoothFactor = 0.5,
                    opacity = 1.0,
                    fillOpacity = 0.5,
                    fillColor = ~palQuantile(shape$vweb_vd20),    # Color de llenado
                    layerId = ~shape$geo,                  
                    highlightOptions = highlightOptions(color = "white", weight = 2,
                                                        bringToFront = TRUE), #highlight cuando pasas el cursor
                    label = ~shape$nom_pais,                                  # etiqueta cuando pasas el cursor
                    labelOptions = labelOptions(direction = "auto"),
                    popup = popup) %>%                                        # mostrar el popup
        
        addLegend(position = "topright", pal = palQuantile, values = ~shape$vweb_vd20,
                  title = "%HITS Web")        


```


